【裁判字號】    89,易緝,49
【裁判日期】    890707
【裁判案由】    妨害公務
【裁判全文】
臺灣高雄地方法院刑事判決                          八十九年度易緝字第四九號
    公  訴  人  臺灣高雄地方法院檢察署檢察官
    被      告  乙○○
右列被告因妨害公務案件，經檢察官提起公訴（八十八年度偵字第一一０四八號），
本院判決如左：
    主  文
乙○○對於公務員依法執行職務時，施脅迫，累犯，處拘役肆拾日，如易科罰金，以
參佰元折算壹日。
    事  實
一、乙○○曾因贓物案件，經台灣高等法院高雄分院判處有期徒刑五月確定，於民國
    八十三年十二月五日執行完畢，仍不知悔改，於八十八年四月二十八日十八時三
    十分許，在高雄市前鎮區○○○路五十五巷六十四弄三號，因酒後與其弟甲○○
    發生爭吵，經高雄市政府警察局前鎮○○○○路派出所員警戊○○、丁○○據報
    前往依法執行職務時，竟基於概括犯意，先後當場以「幹你娘」等穢語辱罵戊○○與丁○○，嗣經員警將其帶回復興路派出所處理時，乙○○再向丁○○揚稱：
    「幹你娘雞巴，敢辦我的話，我一定要你死」等語脅迫之。
二、案經高雄市政府警察局前鎮分局報請台灣高雄地方法院檢察署檢察官偵查起訴。
    理  由
一、訊據被告乙○○固不否認有於上開時、地以穢語辱罵員警，惟辯稱只是口頭語，
    伊是辱罵其他未穿制服之員警，並不知渠等為員警，亦未說要你死等脅迫員警云
    云。經查，被告右揭犯行，已於警訊中坦認在卷，復經證人即當場執行職務之員
    警戊○○到庭結證稱：「乙○○在現場先用三字經辱罵我，丁○○到場處理時，
    乙○○亦用三字經罵丁○○，我在帶他至警車時他以腳踢車門，口出三字經，至
    派出所時亦以三字經罵所裡警員」、「（問：乙○○在派出所是否恐嚇稱『敢辦
    我的話，我一定要你死』之話？）是」等語屬實（見八十九年三月二十八日訊問
    筆錄）；證人即在派出所製作筆錄之警員丙○○亦結證稱：「到派出所時他有對
    丁○○表示若敢辦他就一定要他死等語」明確（八十九年四月十八日訊問筆錄）
    ，是被告翻異前供，顯係卸責之詞。另被告之弟甲○○雖證稱：「當日是三、四
    位便衣刑警先到現場並拉我哥哥，我哥罵他們後，我們才知道他們是警員，他在
    警局製作筆錄時沒辱罵員警」，惟當日前往處理之員警均著制服，亦據證人戊○○證述明確（見八十九年三月二十八日訊問筆錄），是甲○○所言，顯係迴護之
    詞，不足採信。本件事證明確，被告犯行洵足認定，應依法論科。
二、核被告所為，係犯刑法第一百三十五條第一項妨害公務執行罪、第一百四十條第
    一項之侮辱公務員罪。其先後在現場及派出所辱罵員警數次犯行，時間緊接，方
    法相同，所犯又係構成要件相同之罪名，顯係基於概括犯意而為，應依連續犯規
    定論以一罪，並加重其刑。所犯二罪間，係以一行為犯之，應依想像競合犯之規
    定，從一重之刑法第一百三十五條之罪處斷。公訴人認被告所犯二罪，係犯意各
    別，應分論併罰，尚有未洽。被告曾因贓物案件，經法院判處有期徒刑五月確定
    ，於民國八十三年十二月五日執行完畢，有台灣高等法院被告全國前案紀錄表附
    卷可參，其於五年內再犯本件有期徒刑以上之罪，為累犯，並應依法加重其刑。
    爰審酌被告犯罪之動機、目的、手段、品行、智識程度、所生危害及犯罪後之態
    度等一切情狀，量處如主文所示之刑，並諭知易科罰金之折算標準，以資懲儆。
據上論斷，應依刑事訴訟法第二百九十九條第一項前段、刑法第一百三十五條第一項
、第一百四十條第一項、第五十六條、第五十五條、第四十一條、第四十七條，罰金
罰鍰提高標準條例第一條前段、第二條，判決如主文。
中      華      民      國    八十九    年      七      月      七      日
                                      臺灣高雄地方法院刑事第三庭
                                        審判長法  官  宋  明  中
                                              法  官  古  振  暉
                                              法  官  葉  啟  洲
右正本證明與原本無異。
如不服本判決，應於判決送達後十日內，向本院提出上訴狀。
                                              書記官  盧  雅  婷
中      華      民      國    八十九    年      七      月     十二     日
附錄本判決之論罪法條：
刑法第一百三十五條第一項
對於公務員依法執行職務時，施強暴脅迫者，處三年以下有期徒刑、拘役或三百元以
下罰金。
刑法第一百四十條第一項
於公務員依法執行職務時當場侮辱或對於其依法執行之職務公然侮辱者，處六月以下
有期徒刑、拘役或一百元以下罰金。


司法院資訊處製作；財團法人民間司法改革基金會備份。
